# 请教陈老师，项目费用

提问人：心海拂清风 时间：2016-10-19 16:12:31
1 、客户在国外有项目公司主要是风电场的建设运维，会发生一些差旅费、咨询费、通讯费等，这些费用是计入项目公司的成本还是费用？依据呢？不太好区分是直接相关还是还是间接相关，计入费用是如销售费用还是管理费用呢？谢谢! 2、客户设置了注册地为香港的公司经营国外业务和管理国外公司，国内公司很多业务需要经过香港公司，关联公司制造的产品先卖给香港公司然后再卖给国外子公司，发货直接发给国外的，香港公司账上确认对国内公司的收入成本，确认对国外子公司的收入成本，这样是否合理？谢谢

回答人：chenyiwei
1 、差旅费、咨询费、通讯费等仍建议计入当期费用处理。因为难以区分这些支出是维持一个法人实体日常运转的行政管理费用，还是与该项目有直接、可识别的特定关系。 2 、要看香港子公司在这些交易中的地位和角色，以判断对香港公司而言应采用总额法还是净额法。建议特别关注的问题是香港公司有无选择下家客户和销售定价的自主权。